【裁判字號】    97,易,2449
【裁判日期】    970902
【裁判案由】    竊盜
【裁判全文】
臺灣臺中地方法院刑事判決              97年度易字第2449號
公  訴  人  臺灣臺中地方法院檢察署檢察官
被      告  丙○○
                      號
                    （另案於臺灣臺中監獄臺中分監執行中）
上列被告因竊盜案件，經檢察官提起公訴（97年度偵字第12555
號），本院依簡式審判程序判決如下：
    主    文
丙○○共同攜帶兇器竊盜，累犯，處有期徒刑柒月。扣案如附表
所示之物均沒收。
    犯罪事實
一、丙○○前於民國92年間，因詐欺案件，經本院以93年度金訴
    字第16號判決有期徒刑7 月確定，又因公共危險案件，經本
    院以94年度交簡字第1410號判決拘役30日。2 案接續執行，
    甫於95年6月5日執行完畢。詎仍不知悔改，於97年5月22 日
    12時30分許，與乙○○ （己死亡，業經本院為不受理判決）
    共同基於意圖為自己不法所有之犯意聯絡，持客觀上足以為
    兇器之鐮刀、鐵鎚、美工刀及一字起子各1 支，一同進入臺
    中市北屯區三光巷50弄57號之房屋，以鐮刀割斷電線，並以
    美工刀拆解電線之表面塑膠皮，抽取其中之銅線，而竊得由
    甲○○保管之電線1條、銅線1公斤。嗣警據報前往上址查看
    ，當場逮捕正在拆解電線之2 人，並扣得銅線1公斤、電線1
    條及鐮刀、鐵鎚、美工刀、一字起子各1支等物 （銅線、電
    線已發還）。
二、案經臺中市警察局第五分局報告臺灣臺中地方法院檢察署檢
    察官偵查起訴。
    理    由
壹、程序部分：
一、按簡式審判程序之證據調查，不受刑事訴訟法第159條第1項
    規定之限制，刑事訴訟法第273條之2定有明文。此乃因簡式
    審判程序，貴在審判程序之簡省便捷，故調查證據之程序宜
    由審判長便宜行事，以適當之方法行之即可；又因被告對於
    起訴之犯罪事實並不爭執，可認定被告亦無行使反對詰問權
    之意，因此有關傳聞證據之證據能力限制規定無庸予以適用
    。
二、本件證人甲○○及同案被告乙○○於警詢及偵查中所為之陳
    述，雖為審判外之言詞陳述，其性質為傳聞證據；惟本件訴
    訟係適用簡式審判程序，有審判筆錄在卷可稽，是其等於警
    詢及偵查中所為之證言，自均得作為認定事實之證據。
貳、實體部分：
一、訊據被告丙○○對於前開犯罪事實均坦承不諱，核與被害人
    甲○○及共同被告乙○○於警詢及偵查中證述之情節相符。
    並有臺中市警察局第五分局搜索扣押筆錄、扣押物品目錄表
    、贓物認保管單、現場照片6 張在卷足資佐證，被告自白犯
    罪，顯與事實相符，本件事證明確，被告竊盜犯行洵堪認定
    。
二、核被告丙○○所為，均係犯刑法第321 條第1項第3款之攜帶
    兇器竊盜罪。被告與乙○○就前開竊盜犯行，有犯意聯絡及
    行為分擔，為共同正犯。另被告有事實欄所載之前科，甫於
    95年6月5日受有期徒刑之執行完畢，5 年內故意再犯本件有
    期徒刑以上之罪，為累犯，應依刑法第47條1 項規定，加重
    其刑。爰審酌被告犯罪之手段尚稱平和、竊得財物之價值非
    高、及其犯後坦承犯行，態度良好等一切情狀，量處如主文
    所示之刑。扣案如附表所示之物，為被告所有供犯罪所用之
    物，業據被告陳明在卷，應依刑法第38條第1項第2款之規定
    ，宣告沒收。
據上論斷，應依刑事訴訟法第273 條之1第1項、第299條第1項前
段，刑法第28條、第321 條第1項第3款、47條第1項、第38條第1
項第2 款，刑法施行法第1條之1第1項、第2項前段，判決如主文
。
中    華    民    國    97    年    9     月    2     日
                  刑事第六庭  法  官  高英賓
上正本證明與原本無異。
如不服本判決，應於收送達後10日內向本院提出上訴書狀（應敘
述具體理由並附繕本）。
上訴書狀如未敘述理由，應於上訴期間屆滿後20日內補提理由書
於本院。
                              書記官  司立文
中    華    民    國    97    年    9     月    2     日
附表：
┌──┬─────────┬───┐
│編號│ 扣案物品名稱     │數量  │
├──┼─────────┼───┤
│  │ 一字起子         │壹支  │
├──┼─────────┼───┤
│  │ 鐵鎚             │壹支  │
├──┼─────────┼───┤
│  │ 美工刀           │壹支  │
├──┼─────────┼───┤
│  │ 鐮刀             │壹支  │
└──┴─────────┴───┘
附錄論罪科刑法條：
中華民國刑法第321條
犯竊盜罪而有左列情形之一者，處6月以上、5年以下有期徒刑：
一  於夜間侵入住宅或有人居住之建築物、船艦或隱匿其內而犯
    之者。
二  毀越門扇、牆垣或其他安全設備而犯之者。
三  攜帶兇器而犯之者。
四  結夥三人以上而犯之者。
五  乘火災、水災或其他災害之際而犯之者。
六  在車站或埠頭而犯之者。
前項之未遂犯罰之。


司法院資訊處製作；財團法人民間司法改革基金會備份。
